【裁判字號】    90,上易,2700
【裁判日期】    900910
【裁判案由】    毒品危害防制條例
【裁判全文】
臺灣高等法院刑事判決                            九十年度上易字第二七○○號
    上  訴  人  臺灣基隆地方法院檢察署檢察官
    被      告  甲○○
右上訴人因違反毒品危害防制條例案件，不服臺灣基隆地方法院九十年度易字第一一
一號，中華民國九十年五月十六日第一審判決（起訴案號：臺灣基隆地方法院檢察署
九十年度毒偵字第七一號），提起上訴，本院判決如左：
    主  文
原判決撤銷。
甲○○連續施用第二級毒品，累犯，處有期徒刑玖月。
扣案第二級毒品安非他命（毛重壹點壹公克）沒收銷燬之，吸食器貳支沒收。
    事  實
一、甲○○前於民國八十四年間，因違反麻醉藥品管理條例及槍彈藥刀械管制條例
    案件，分別經本院判處有期徒刑八月及五月，並定其應執行有期徒刑十月確定，
    自八十五年七月十七日起入監執行，至八十六年五月十六日縮刑期滿，而於八十
    六年三月十日即經假釋出獄。嗣於假釋後之同年三月間，又因違反藥事法案件，
    除再經本院判處有期徒刑八月確定，並自八十六年十月三十日起入監執行，至八
    十七年六月十一日執行完畢外。其前案假釋復經裁定撤銷，所餘殘刑一月二十四
    日，自八十七年六月十二日起接續執行，至同年八月四日執行完畢。迄八十八年
    七月、八間，甲○○又因施用毒品案件，經原審法院兩度裁定送觀察、勒戒後，
    認無繼續施用毒品之傾向，由台灣基隆地方法院檢察署檢察官分別於八十八年八
    月九日、八十八年九月六日，以八十八年度偵字第四六九六號及八十八年度毒偵
    字第二五九號處分不起訴確定。復於八十九年一至三月間，又因施用第二級毒品
    安非他命，除經原審以八十九年度毒聲字第五○六號裁定令入戒治處所施以強制
    戒治確定外，並經原審法院基隆簡易庭於八十九年三月二十七日，以八十九年度
    基簡字第二九二號判處有期徒刑六月確定（尚未執行）。詎甲○○仍不知悔改，
    復基於概括犯意，又自八十九年十二月間起，至九十年四月十三日下午某時止，
    在基隆市○○區○○路七十七巷一七二號五樓住處，以安非他命置於玻璃管內燒
    烤產生白煙而吸食之方式，施用第二級毒品安非他命多次。嗣先於九十年一月五
    日下午五時許，為警在其上開住處加蓋於五樓頂之房屋內查獲，並在房內桌上當
    場扣得其所有之安非他命一包（毛重一‧一公克）、供施用安非他命使用之吸食
    器二支；繼於九十年四月十四日凌晨二時三十分許，甲○○因騎乘機車在台北縣
    瑞芳鎮台二線八十點五公里處附近徘徊，為警發覺其行跡可疑，將其攔下，除於
    其身上起出第一級毒品海洛因十一小包（毛重約一九點二七五公克，與本件無涉
    ）外，並採集其尿液送驗，發現仍有第二級毒品安非他命之陽性反應，因而查獲
    上情。
二、案經基隆市警察局第二分局報請台灣基隆地方法院檢察署檢察官偵查起訴。
    理  由
一、認定犯罪事實所憑的證據和理由：
  (一)被告甲○○自白。
  (二)被告先後於九十年一月五日下午五時許及於九十年四月十四日凌晨二時三十分許
    ，兩次被查獲時所採尿液，經送驗確有甲基安非他命陽性反應，此有基隆市衛生
    局先後出具之基衛六字第○○九五八號及基衛檢字第○四八二一號檢驗成績書各
    一紙附卷可稽。並有如事實欄所述安非他命及吸食器等，扣案足資佐證。
  (三)被告於八十八年七月、八間，因施用毒品案件，經原審法院兩度裁定送觀察、勒
    戒後，認無繼續施用毒品之傾向，由台灣基隆地方法院檢察署檢察官分別於八十
    八年八月九日、八十八年九月六日，以八十八年度偵字第四六九六號及八十八年
    度毒偵字第二五九號處分不起訴確定。及於八十九年一至三月間，又因施用第二
    級毒品安非他命，經原審裁定令入戒治處所施以強制戒治，及判處有期徒刑六月
    確定之事實，亦有前揭不起訴處分書二份、刑事簡易判決一份、本院被告全國前
    案紀錄表及台灣基隆地方法院檢察署被告刑案資料查註紀錄表附卷足憑。
  (四)綜上事證，被告施用第二級毒品之犯行至為明確，應予依法論科。
二、論罪科刑的理由及對原審判決之審查：
  (一)核被告甲○○所為，係犯毒品危害防制條例第十條第二項之施用第二級毒品罪。
  (二)其持有第二級毒品安非他命之低度行為，應為施用第二級毒品之高度行為所吸收
    ，不另論罪。
  (三)被告有如事實欄所載犯罪科刑及執行情形，此有本院被告全國前案紀錄表及台灣
    基隆地方法院檢察署被告刑案資料查註紀錄表附卷足憑，其於前案執行完畢後五
    年以內再犯有期徒刑之本罪，為累犯，應依法加重其刑。
  (四)原審以被告犯罪事證明確，因而據予論科，固非無見，惟查被告於九十年四月十
    三日下午仍有在其住處施用第二級毒品安非他命，既已經被告自承在卷，乃原審
    就此部分未及併為審理，自有疏漏。檢察官上訴意旨執此指摘原判決不當，為有
    理由。應由本院原判決撤銷並自為判決。
  (五)爰審酌被告前因施用第二級毒品，已經兩度送觀察勒戒並予不起訴處分後，竟仍
    不知悛悔，復一再施用第二級毒品安非他命及其犯罪之動機、目的、手段，非法
    施用第二級毒品戕害身心健康，對國家社會所生之危害，併其犯罪後坦承犯行之
    態度等一切情狀，量處如主文所示之刑，以示懲儆。
  (六)扣案第二級毒品安非他命（毛重一‧一公克），係違禁物，不問是否被告所有，
    應沒收銷燬之。吸食器二支，係被告所有，供施用安非他命使用，此經被告供承
    在卷，併予宣告沒收。
三、適用的法律：
  (一)刑事訴訟法第三百六十九條第一項前段、第三百六十四條、第二百九十九條第一
    項前段。
  (二)毒品危害防制條例第十條第二項、第十八條第一項前段。
  (三)刑法第十一條前段、第五十六條、第四十七條、第三十八條第一項第二款。
本案經檢察官何明楨到庭執行職務。
中      華      民      國    九十      年      九      月      十      日
                              臺灣高等法院刑事第二十庭
                                  審判長法  官  林  勤  綱
                                        法  官  李  錦  樑
                                        法  官  余  來  炎
右正本證明與原本無異。
不得上訴。
                                        書記官  黃  麗  玲
中      華      民      國    九十      年      九      月      十      日
附錄：本案論罪科刑法條全文
毒品危害防制條例第十條
施用第一級毒品者，處六月以上五年以下有期徒刑。
施用第二級毒品者，處三年以下有期徒刑。


司法院資訊處製作；財團法人民間司法改革基金會備份。
